【裁判字號】    99,台上,1037
【裁判日期】    990225
【裁判案由】    公共危險等罪
【裁判全文】
最高法院刑事判決            九十九年度台上字第一０三七號
上  訴  人  甲○○男民國48.
上列上訴人因公共危險等罪案件，不服台灣高等法院台南分院中
華民國九十八年十二月三十日第二審判決（九十八年度交上訴字
第一一五二號，起訴案號：台灣台南地方法院檢察署九十六年度
偵字第一七五一三號、九十七年度偵字第二００九號），提起上
訴，本院判決如下：
    主  文
上訴駁回。
    理  由
一、公共危險部分：
按刑事訴訟法第三百七十七條規定，上訴於第三審法院，非以判
決違背法令為理由，不得為之。是提起第三審上訴，應以原判決
違背法令為理由，係屬法定要件。如果上訴理由書狀並未依據卷
內訴訟資料，具體指摘原判決不適用何種法則或如何適用不當，
或所指摘原判決違法情事，顯與法律規定得為第三審上訴理由之
違法情形，不相適合時，均應認其上訴為違背法律上之程式，予
以駁回。本件原判決維持第一審關於論處上訴人甲○○駕駛動力
交通工具肇事，致人死傷而逃逸罪刑部分之判決，駁回其於第二
審之此部分上訴，已敘明所憑之證據及認定之理由；從形式上觀
察，並無判決違背法令之情形存在。查原判決理由謂上訴人酒後
呼氣酒精濃度每公升零點六七毫克，已不能安全駕駛動力交通工
具而駕駛，致自後追撞多輛汽、機車（見原判決第四頁第二十行
至第三十一行），與事實欄記載上訴人明知駕車肇事，造成史芳
美死亡，謝進興、謝林秀美及呂俊德等人受傷，仍基於肇事逃逸
之故意，駕車逃離現場等情，並無齟齬。上訴意旨漫稱原判決既
認上訴人酒後無法操控小客車，又認其肇事後未立即停車，係基
於肇事逃逸之故意，顯有矛盾，且有不適用法則之違法云云，任
持己見指摘，不符第三審上訴之法定要件。再查，原判決以上訴
人之責任為基礎，審酌其酒後不能安全駕駛小客車仍駕駛，漠視
公眾交通安全，連續追撞多輛汽、機車，致人死亡或受傷，而於
肇事後猶駕車逃逸，惡性非輕，惟念其犯後坦然認罪，且與被害
人或其家屬達成和解，態度良好等一切情狀，量處適當之刑，並
就所犯各罪定其應執行之刑。復以上訴人所犯情節重大，不宜為
緩刑之宣告，理由內已論列綦詳。上訴意旨漫指原判決量刑及所
定執行刑尚嫌過重，且未諭知緩刑為違法云云，尤非適法之第三
審上訴理由。其此部分之上訴為違背律上之程式，應予駁回。
二、不能安全駕駛動力交通工具而駕駛、過失致人於死部分：
按刑事訴訟法第三百七十六條所列各罪之案件，經第二審判決者
，不得上訴於第三審法院，法有明文。原判決關於上訴人不能安
全駕駛動力交通工具而駕駛及過失致人於死部分，係分別依刑法
第一百八十五條之三、第二百七十六條第一項論處罪刑，核屬刑
事訴訟法第三百七十六條第一款之案件，既經第二審判決，自不
得上訴於第三審法院，上訴人猶提起上訴，為法所不許，應併駁
回之。
據上論結，應依刑事訴訟法第三百九十五條前段，判決如主文。
中    華    民    國  九十九  年    二    月  二十五  日
                      最高法院刑事第十庭
                          審判長法官  花  滿  堂
                                法官  黃  正  興
                                法官  陳  東  誥
                                法官  林  錦  芳
                                法官  洪  昌  宏
本件正本證明與原本無異
                                      書  記  官
中    華    民    國  九十九  年    三    月    一    日
                                                      s

司法院資訊處製作；財團法人民間司法改革基金會備份。
